【裁判字號】    97,選訴,9
【裁判日期】    980421
【裁判案由】    賄選
【裁判全文】
臺灣屏東地方法院刑事判決               97年度選訴字第9號
公  訴  人  臺灣屏東地方法院檢察署檢察官
被      告  庚○○
選任辯護人  蔡將葳律師
            周春米律師
上列被告因賄選案件，經檢察官提起公訴（97年度選偵字第38、
51號），本院判決如下：
    主  文
庚○○共同犯公職人員選舉罷免法第九十九條第一項之交付賄賂
罪，累犯，處有期徒刑壹年柒月，褫奪公權貳年，扣案預備交付
之賄賂新臺幣貳拾貳萬貳仟元沒收之。
    事  實
一、庚○○前於民國95年間，因酒醉駕車案件，經本院以95年度
    交簡字第312 號判處有期徒刑4 月確定，又因酒醉駕車案件
    ，經本院以95年度交簡字第424 號判處有期徒刑2 月確定，
    再經本院以95年度聲字第1155號裁定定應執行刑為有期徒刑
    5 月確定，於95年11月8 日易科罰金執行完畢。庚○○為萬
    巒鄉鄉公所人事主任，癸○為屏東縣選區連任第4 、5 、6
    屆立法委員、第7 屆（下稱本屆）立法委員選舉屏東縣第1
    選區候選人，甲○○（已判決確定）為萬巒鄉五溝村村長、
    癸○萬巒鄉五溝村後援會負責人，劉文雄（已判決確定）為
    萬巒鄉五溝村前任村長、萬巒鄉鄉公所清潔隊司機，乙○○
    （已判決確定）為甲○○檳榔行雇員、癸○萬巒鄉服務處志
    工，辛○○（已判決確定）為癸○萬巒鄉服務處副組長掌管
    財務，吳耀文（已判決確定）為五溝社區發展協會理事長、
    癸○萬巒鄉五溝村後援會會員，壬○○（已判決確定）為辛○○之夫、五溝社區發展協會幹部，李廖金英（已判決確定
    ）為癸○萬巒鄉五溝村後援會會員，李仲謙（已判決確定）
    為五溝社區發展協會總幹事。癸○前於屏東縣參選第4 、5
    、6 屆立法委員時，都有人為其買票賄選。
二、庚○○於癸○參選本屆立法委員選舉時，負責動員萬巒鄉客
    家8 村（萬巒、萬和、萬全、鹿寮、硫黃、泗溝、五溝、成
    德）為癸○助選。於97年1 月8 日前之不詳時地，庚○○先
    找甲○○等人洽談仿以往三屆支持癸○之模式，形成為癸○
    參選本屆立法委員選舉賄選之犯意聯絡。於97年1 月8 日上
    午某時，距離投票日僅剩4 天，劉文雄基於賄選之犯意聯絡
    ，詢問甲○○究何時發放賄款及確認買票方式，甲○○旋夥
    同乙○○前往萬巒鄉鄉公所催問庚○○，甲○○與庚○○2
    人在萬巒鄉鄉長戊○○之辦公室商議，確定將對五溝村每位
    有投票權之人以現金買票方式賄選，否則癸○在五溝村會輸
    ，至賄款何時發放，由庚○○再詢問上層，甲○○則等候通
    知。嗣於97年1 月10日上午某時，癸○在內埔鄉遊街拜票中
    ，當面交代其內埔鄉服務處副組長丙○○打電話請庚○○至
    內埔鄉服務處向其報告萬巒鄉選情，庚○○於同日上午11時
    許依約到場，俟癸○返其內埔鄉服務處，庚○○與癸○會談
    該區選情提及甲○○在問賄款何時發放，有犯意聯絡之癸○
    旋取出現金（含外包裝）一包交付與庚○○，作為賄選之用
    。
三、庚○○取得賄款後，於同日下午1 時24分許，借萬巒鄉鄉公
    所工友、癸○萬巒鄉服務處志工丁○○（檢察官為不起訴處
    分）之行動電話0000000000撥打辛○○行動電話0000000000
    ，約辛○○見面後，再由辛○○基於賄選之犯意聯絡，旋於
    同日下午1 時32分許，以行動電話0000000000撥打甲○○行
    動電話0000000000，約甲○○前往屏東縣萬巒鄉○○村○○
    路（北接德勝路）、萬德路（東往萬金村方向）路口附近之
    土地公廟旁，庚○○、辛○○當場將賄款轉交與甲○○。辛○○於同日下午參加遊街拜票時，當面向癸○報告庚○○已
    交付賄款與甲○○。甲○○取得賄款後，逕赴劉文雄位於屏
    東縣萬巒鄉○○村○○路61號住處，將賄款包裝拆除丟棄，
    經清點為新臺幣（下同）30萬元現金，依該村目標得票數及
    往例估算，得知每票應賄賂500 元，該30萬元由劉文雄暫行
    收藏，並聯繫有犯意聯絡之吳耀文，共同決定於同日晚上8
    時許在吳耀文位於屏東縣萬巒鄉○○村○○路2 號住處之車
    庫後方房間開會，甲○○、劉文雄、吳耀文分別聯繫有犯意
    聯絡之壬○○、李廖金英、李仲謙等人參加當晚會議。於同
    日晚上8 時許，甲○○、劉文雄、吳耀文、壬○○、李廖金
    英、李仲謙等人陸續依約到場，會議中，由劉文雄計畫並分
    派各人負責區域及票數，逐一確認後，告知其等於翌日至劉
    文雄住處取款。甲○○、壬○○、吳耀文、李仲謙、李廖金
    英等人，於翌（11）日上午某時，分別依計畫至劉文雄住處
    取款。乙○○則於97年1 月11日下午6 時許，再向甲○○取
    款。由甲○○、吳耀文、李仲謙、李廖金英、乙○○等人各
    以每票500 元之代價，於附表一至五所示之時地，向附表一
    至五所示之五溝村52位有投票權之人（檢察官另為起訴、緩
    起訴、職權不起訴處分）交付如附表一至五所示之金額，合
    計收買156 票78,000元，賄賂渠等投票支持癸○。壬○○則
    未將其取得之賄款31,000元用以買票。
四、庚○○另於97年1 月10日下午2 時許，承上揭為癸○賄選之
    犯意，至萬巒鄉鄉民代表劉裕福（檢察官為緩起訴處分）位
    於屏東縣萬巒鄉○○村○○路4 號住處，將自行提供之3 萬
    元現金交付與原傾向支持民主進步黨所提名蘇震清（即癸○
    主要競選對手，當選本屆立法委員）之劉裕福。劉裕福初不
    解其意，於翌（11）日上午某時詢問乙○○，乙○○旋於該
    日上午10時許詢問庚○○，庚○○當面向乙○○說明該3 萬
    元係賄賂劉裕福勿動員投票支持蘇震清之對價，乙○○隨即
    向劉裕福傳達庚○○之用意，劉裕福當場向乙○○允諾。
五、庚○○於97年1 月12日（即投票日）凌晨1 時26分許，撥打
    癸○之行動電話0000000000向癸○、癸○之兄蔡傑均表示：
    萬巒鄉客家8 村選情樂觀，其東西（應係指賄款）都出來了
    ，請癸○、蔡傑放心等語（檢察官另在硫黃村、萬全村查獲
    為癸○現金買票案件各1 件，經本院分別以97年度選訴字第
    3 號、第6 號審結，但未查獲與庚○○有關之事證）。然而
    檢察官指揮警調人員，業於97年1 月11日晚上11時許，搜索
    李廖金英住處，查扣現金30,000元，又自97年1 月12日起，
    陸續查扣劉文雄現金105,000 元、吳耀文現金100,500 元（
    含其妻陳財娣3,000 元、其母吳鄧貞妹1,500 元）、李仲謙
    現金90,000元、壬○○現金31,000元，合計356,500 元（其
    中222,000 元為預備交付之賄款），並扣得如附表一至五所
    示之選民受賄之賄款合計78,000元，總共扣得434,500 元，
    而循線查獲上情。
六、案經屏東縣政府警察局內埔分局報告及臺灣屏東地方法院檢
    察署檢察官自動檢舉偵查起訴。
    理  由
一、被告以外之人於審判外之言詞或書面陳述，除法律有規定者
    外，不得作為證據，刑事訴訟法第159 條第1 項固有明文。
    惟被告以外之人於偵查中向檢察官所為之陳述，除顯有不可
    信之情況者外，得為證據；除前三條之情形外，下列文書亦
    得為證據：除顯有不可信之情況外，公務員職務上製作之紀
    錄文書、證明文書；除顯有不可信之情況外，從事業務之人
    於業務上或通常業務過程所須製作之紀錄文書、證明文書；
    被告以外之人於審判外之陳述，雖不符前四條之規定，而經
    當事人於審判程序同意作為證據，法院審酌該言詞陳述或書
    面陳述作成時之情況，認為適當者，亦得為證據，刑事訴訟
    法第159 條之1 第2 項、第159 條之4 第1 款、第2 款、第
    159 條之5 第1 項另有規定。經查，本案公訴人所引用諸多
    證人於偵訊或警詢中之陳述，及通聯紀錄、通訊監察譯文等
    部分證據，雖屬傳聞證據，但查無其等證人於偵訊中受外力
    干擾等顯不可信之情況，且被告庚○○於審判程序捨棄詰問
    權，復同意其等證人於警詢中之陳述作為證據，本院審酌該
    等警詢筆錄尚無違法不當及證明力明顯過低之瑕疵，亦認以
    之作為證據應屬適當，又通聯紀錄為電信公司帳務資訊人員
    於通常業務過程所須製作之紀錄文書，通訊監察譯文為執行
    通訊監察之司法警察職務上製作之紀錄文書，揆之上開說明
    ，均有證據能力。
二、訊據被告庚○○對於在上揭時地與甲○○為賄選之謀議，並
    基於賄選之犯意聯絡，向癸○取得賄款，旋會同辛○○交付
    賄款供甲○○實行買票，另出資賄賂劉裕福勿支持蘇震清之
    事實均坦承不諱，核與證人即同案被告癸○於審理中結證稱
    ：伊在上揭時地確有與被告、被告之兄己○○、丙○○會談
    選情；歷屆選舉都有人為伊賄選，而伊當選後都會報答酬謝
    等語無違，亦與證人丙○○、己○○證述：被告與癸○會談
    後拿走一包東西等語大致相符，復與證人辛○○證述：被告
    約伊見面出示賄款，由伊打電話聯繫甲○○交付賄款，供甲○○實行買票，伊再向癸○報告等情，及證人甲○○證述：
    伊在上揭時地與被告為賄選謀議之原因經過，之後被告會同
    辛○○將賄款交付與伊等情大致相符，並有證人甲○○、劉
    文雄、吳耀文、壬○○、李仲謙、李廖金英、乙○○證述：
    如何分派賄款及部分賄款已交付與下列選民為癸○買票等節
    綦詳，且有證人即附表一至五所列選民鍾福興、熊福龍、鍾
    玉寶、吳玉妹、吳月玲、劉遠富、吳德華、劉國群、李得明
    、李釗隆、吳國雄、劉寶來、劉陽輝、鐘國興、李弘謙、劉
    世良、鍾聯財、鍾瑞文、李旺明、劉志忠、鍾榮飛、劉禮榮
    、吳忠季、李滿金、李劉榮蘭、劉文賢、陸岑美、劉徐貴枝
    、曾玉妹、吳忠育、葉衍銀、王豐美、吳聖英、宋邱滿妹、
    鍾玉枝、李光耀、李宋有全、李旗謙、李吉村、李林進妹、
    李劉德妹、李恭喜、李陳菊妹、劉治忠、劉治雄、李林玉香
    、李林玉金、李盡妹、李得玉、李連華、李元豐、黃明山等
    52人證述：受賄支持癸○當選一事屬實，另與證人劉裕福、
    乙○○證述：被告交付賄款與劉裕福，經乙○○傳話，請劉
    裕福勿支持蘇震清而獲得允諾一節吻合，更有被告與辛○○
    之通聯紀錄、辛○○與甲○○之通聯紀錄、辛○○與甲○○
    各自繪製之現場圖、被告與癸○之通訊監察譯文各1 份附卷
    可佐，尚有上開52位選民已收受之賄款、預備交付之賄款等
    現金扣案為憑，足認被告之自白與事實相符，本案事證明確
    ，被告犯行洵堪認定，應依法論科。
三、按學理上所稱之集合犯，係一種構成要件類型，亦即立法者
    針對特定刑罰規範之構成要件，已預設其本身係持續實行之
    複次行為，具備反覆、延續之行為特徵，將之總括或擬製成
    一個構成要件之「集合犯」行為；此種犯罪，以反覆實行為
    典型、常態之行為方式，具侵害法益之同一性，因刑法評價
    上為構成要件之行為單數，因而僅包括的成立一罪。其與接
    續犯之不同，在於接續犯所適用之構成要件行為文義本身並
    不具反覆實行之特質，非屬立法規範所定之構成要件類型，
    於時間及空間之緊密關聯性上，亦較之集合犯為嚴格。是除
    集合犯外，每一種構成要件行為皆得以接續犯方式為之，因
    此集合犯亦有喻之為「法定接續犯」者。此與修正前連續犯
    係指行為人在主觀上基於一個概括之犯意，而反覆實行客觀
    上可以獨立成罪之同一罪名之行為者，均尚屬有間。公職人
    員選舉罷免法第99條第1 項所定之對有投票權人交付賄賂或
    不正利益罪之賄選行為，乃行為人基於足以讓候選人當選票
    數之賄選目的，反覆向多數人交付賄賂或其他不正利益，約
    定不行使投票權或為一定行使；是對有投票權人交付賄賂或
    其他不正利益之犯行，於構成要件類型上，本質上已具備反
    覆、延續之行為特徵，其持續多次對有投票權人交付賄賂或
    其他不正利益即為此類犯罪之典型或常態，於刑法評價上自
    應僅成立集合犯一罪（最高法院96年度台上字第3064號裁判
    要旨參照）。準此，被告轉交賄款供甲○○等人實行買票，
    又賄賂劉裕福勿為支持癸○競選對手蘇震清之動員及投票，
    無非基於足以讓癸○獲當選票數之單一賄選目的，仍應評價
    為集合犯一罪。
四、核被告所為，係犯公職人員選舉罷免法第99條第1 項之交付
    賄賂罪。被告直接與同案被告甲○○、乙○○、癸○、辛○○，間接與同案被告劉文雄、吳耀文、壬○○、李仲謙、李
    廖金英等人間，有賄選之犯意聯絡及行為分擔，為共同正犯
    。被告前有如事實欄所載之罪刑執行情形，有臺灣高等法院
    被告前案紀錄表附卷可參，其受徒刑之執行完畢，5 年以內
    故意再犯本件有期徒刑以上之罪，為累犯，應加重其刑。惟
    被告於偵查中自白，因而查獲候選人癸○為正犯，應依公職
    人員選舉罷免法第99條第5 項後段規定，減輕其刑，並先加
    後減之。爰審酌被告位居萬巒鄉鄉公所人事主任，為期能使
    癸○順利當選本屆立法委員，竟不擇手段，擔任在候選人與
    村長之間經手轉送預備交付選民買票賄款之關鍵角色，又出
    資賄賂原傾向支持癸○競選對手之鄉民代表，足以破壞公平
    選舉之制度、侵蝕民主政治之基石、危害社會善良風氣，堪
    認其惡性非輕，惟念其坦承犯行，犯後態度良好，且其供證
    對於查獲本案詳情有重大助益，因而查獲癸○為買票賄款來
    源，及癸○終究並未因買票而當選等一切情狀，量處如主文
    所示之刑，以示懲儆。被告犯本案之罪，宣告有期徒刑以上
    之刑，應依同法第113 條第3 項規定宣告褫奪公權。末按，
    公職人員選舉罷免法第99條第3 項固規定預備或用以行求期
    約或交付之賄賂，不問屬於犯人與否，沒收之。但如其賄賂
    已交付與有投票權之人收受，因收受者係犯刑法第143 條第
    1 項之投票受賄罪，其收受之賄賂應依同法條第2 項之規定
    沒收之，如全部或一部不能沒收時，追徵其價額。故犯投票
    行賄罪者，其已交付之賄賂，自應依刑法第143 條第2 項之
    規定，於其對向共犯所犯投票受賄罪之從刑宣告追徵、沒收
    ，不得再依上開規定沒收。其對向共犯所犯刑法第143 條第
    1 項之投票受賄罪，倘經檢察官依刑事訴訟法第253 條規定
    ，為職權不起訴處分；或依同法第253 條之1 規定，為緩起
    訴處分，上揭已交付予對向共犯之賄賂，亦應由檢察官依同
    法第259 條之1 規定，聲請法院對該對向共犯宣告沒收，仍
    不得依公職人員選舉罷免法第99條第3 項規定，對犯投票行
    賄罪或預備犯投票行賄罪之被告宣告沒收（最高法院96年度
    台上字第615 號、95年度台上字第4995號、第2407號判決要
    旨參照）。扣案現金434,500 元，在300,000 元之範圍內，
    乃預備或用以交付之賄賂，當中78,000元為已交付與有投票
    權之人收受之賄賂，不得再依上開規定沒收，其餘222,000
    元，不問屬於犯人與否，應依公職人員選舉罷免法第99條第
    3 項規定宣告沒收。
據上論斷，應依刑事訴訟法第299 條第1 項前段，公職人員選舉
罷免法第99條第1 項、第5 項、第3 項、第113 條第3 項，刑法
第11條、第28條、第47條第1 項、第37條第2 項，判決如主文。
本案經檢察官許大偉、陳啟能到庭執行職務
中    華    民    國    98    年    4     月    21    日
                  刑事第四庭    審判長法  官  莊鎮遠
                                      法  官  江振源
                                      法  官  蔡嘉裕
 附表一（甲○○為癸○買票部分）
┌────┬──────┬────────┬──┬─────┐
│受賄選民│行賄時間    │行賄地點        │票數│扣案金額  │
├────┼──────┼────────┼──┼─────┤
│鍾福興  │97年1 月11日│屏東縣萬巒鄉五溝│2票 │1,000元   │
│        │某時        │村西盛路56之3號 │    │          │
├────┼──────┼────────┼──┼─────┤
│熊福龍  │97年1 月11日│屏東縣萬巒鄉五溝│1票 │500元     │
│        │晚上9 時許  │村西盛路81號    │    │          │
├────┼──────┼────────┼──┼─────┤
│鍾玉寶  │97年1 月11日│屏東縣萬巒鄉五溝│3票 │1,500元   │
│        │晚上9 時許  │村西盛路81號    │    │          │
├────┼──────┼────────┼──┼─────┤
│吳玉妹  │97年1 月11日│屏東縣萬巒鄉五溝│1票 │500元     │
│        │晚上某時    │村西盛路58號    │    │          │
├────┼──────┼────────┼──┼─────┤
│吳月玲  │97年1 月11日│屏東縣萬巒鄉五溝│4票 │2,000元   │
│        │中午12時許  │村西盛路58號    │    │          │
├────┼──────┼────────┼──┼─────┤
│劉遠富  │97年1 月11日│屏東縣萬巒鄉五溝│3票 │1,500元   │
│        │下午3 時許  │西盛路87之4號前 │    │          │
│        │            │檳榔攤          │    │          │
├────┼──────┼────────┼──┼─────┤
│吳德華  │97年1 月11日│屏東縣萬巒鄉五溝│3票 │1,500元   │
│        │下午1 時許  │村德勝路48之5號 │    │          │
├────┼──────┼────────┼──┼─────┤
│劉國群  │97年1 月11日│屏東縣萬巒鄉五溝│3票 │1,500元   │
│        │下午6 時許  │村西盛路58之6號 │    │          │
├────┼──────┼────────┼──┼─────┤
│李得明  │97年1 月11日│屏東縣萬巒鄉五溝│4票 │2,000元   │
│        │中午12時許  │村德勝路28號    │    │          │
├────┼──────┼────────┼──┼─────┤
│李釗隆  │97年1 月11日│屏東縣萬巒鄉五溝│4票 │2,000元   │
│        │下午3 時許  │村德勝路某處    │    │          │
├────┼──────┼────────┼──┼─────┤
│吳國雄  │97年1 月11日│屏東縣萬巒鄉五溝│3票 │1,500元   │
│        │晚上7 時30分│村西盛路58號    │    │          │
│        │許          │                │    │          │
├────┼──────┼────────┼──┼─────┤
│劉寶來  │97年1 月11日│屏東縣萬巒鄉五溝│4票 │2,000元   │
│        │晚上7 時許  │村西盛路58號    │    │          │
├────┼──────┼────────┼──┼─────┤
│劉陽輝  │97年1 月11日│屏東縣萬巒鄉五溝│2票 │1,000元   │
│        │下午6 時許  │村西盛路71號    │    │          │
├────┼──────┼────────┼──┼─────┤
│鍾國興  │97年1 月11日│屏東縣萬巒鄉五溝│1票 │500元     │
│        │上午10時許  │村西盛路2之6號  │    │          │
├────┼──────┼────────┼──┼─────┤
│李弘謙  │97年1 月11日│屏東縣萬巒鄉五溝│4票 │2,000元   │
│        │中午12時許  │村大林路53號    │    │          │
├────┼──────┼────────┼──┼─────┤
│劉世良  │97年1 月11日│屏東縣萬巒鄉五溝│8票 │4,000元   │
│        │某時        │村大林路49號    │    │          │
├────┼──────┼────────┼──┼─────┤
│鍾聯財  │97年1 月11日│屏東縣萬巒鄉五溝│4票 │2,000元   │
│        │下午6 時許  │村西盛路69號    │    │          │
├────┼──────┼────────┼──┼─────┤
│鍾瑞文  │97年1 月11日│屏東縣萬巒鄉五溝│4票 │2,000元   │
│        │下午5 時許  │村西盛路54號    │    │          │
├────┼──────┼────────┼──┼─────┤
│李旺明  │97年1 月11日│屏東縣萬巒鄉五溝│1票 │500元     │
│        │下午某時    │村德勝路36之4   │    │          │
├────┼──────┼────────┼──┼─────┤
│劉志忠  │97年1 月11日│屏東縣萬巒鄉五溝│1票 │500元     │
│        │下午4 時許  │村西盛路58號    │    │          │
├────┼──────┼────────┼──┼─────┤
│劉禮榮  │97年1 月11日│屏東縣萬巒鄉五溝│2票 │1000元    │
│        │晚上某時    │村西盛路75號    │    │          │
└────┴──────┴────────┴──┴─────┘
附表二（吳耀文為癸○買票部分）
┌────┬──────┬────────┬──┬─────┐
│受賄選民│行賄時間    │行賄地點        │票數│扣案金額  │
├────┼──────┼────────┼──┼─────┤
│鍾榮飛  │97年1 月11日│屏東縣萬巒鄉五溝│2票 │1,000元   │
│        │晚上某時    │村大林路43號    │    │          │
├────┼──────┼────────┼──┼─────┤
│吳忠季  │97年1 月12日│屏東縣萬巒鄉五溝│1票 │500 元（由│
│        │上午11時許  │村西盛路13號    │    │吳聖英轉交│
│        │            │                │    │）        │
├────┼──────┼────────┼──┼─────┤
│李滿金  │97年1 月11日│屏東縣萬巒鄉五溝│2票 │1,000元   │
│        │上午8 時許  │村西盛路12號    │    │          │
├────┼──────┼────────┼──┼─────┤
│李劉榮蘭│97年1 月11日│屏東縣萬巒鄉五溝│1票 │500元     │
│        │晚上7 時許  │村大林路2號     │    │          │
├────┼──────┼────────┼──┼─────┤
│劉文賢  │97年1 月11日│屏東縣萬巒鄉五溝│5票 │2,500元   │
│        │中午12時許  │村東興路35號    │    │          │
├────┼──────┼────────┼──┼─────┤
│陸岑美  │97年1 月11日│屏東縣萬巒鄉五溝│1票 │包含在劉文│
│        │中午12時許  │村東興路35號    │    │賢所交出之│
│        │            │                │    │賄款2,500 │
│        │            │                │    │元內      │
├────┼──────┼────────┼──┼─────┤
│劉徐貴枝│97年1 月11日│屏東縣萬巒鄉五溝│4票 │2,000元   │
│        │中午12時許  │村東興路35號    │    │          │
├────┼──────┼────────┼──┼─────┤
│曾玉妹  │97年1 月11日│屏東縣萬巒鄉五溝│5票 │2,500元   │
│        │某時        │村大林路2號     │    │          │
├────┼──────┼────────┼──┼─────┤
│吳忠育  │97年1 月11日│屏東縣萬巒鄉五溝│2票 │1,000 元  │
│        │晚上8 時許  │村大林路2號     │    │          │
├────┼──────┼────────┼──┼─────┤
│葉衍銀  │97年1 月11日│屏東縣萬巒鄉五溝│1票 │包含在吳忠│
│        │晚上8 時許  │村大林路2號     │    │育所交出之│
│        │            │                │    │賄款1,000 │
│        │            │                │    │元內      │
├────┼──────┼────────┼──┼─────┤
│王豐美  │97年1 月11日│屏東縣萬巒鄉五溝│3票 │1,500元   │
│        │下午5 時許  │村大林路5之6號  │    │          │
├────┼──────┼────────┼──┼─────┤
│吳聖英  │97年1 月11日│屏東縣萬巒鄉五溝│4票 │2,000元   │
│        │晚上10時許  │村大林路2號     │    │          │
└────┴──────┴────────┴──┴─────┘
附表三（李仲謙為癸○買票部分）
┌────┬──────┬────────┬──┬─────┐
│受賄選民│行賄時間    │行賄地點        │票數│扣案金額  │
├────┼──────┼────────┼──┼─────┤
│宋邱滿妹│97年1 月11日│屏東縣萬巒鄉五溝│3票 │1,500元   │
│        │晚上某時    │村大林路35號    │    │          │
├────┼──────┼────────┼──┼─────┤
│鍾玉枝  │97年1 月11日│屏東縣萬巒鄉五溝│4票 │2,000元   │
│        │晚上7 時許  │村大林路21號    │    │          │
├────┼──────┼────────┼──┼─────┤
│李光燿  │97年1 月11日│屏東縣萬巒鄉五溝│5票 │2,500元   │
│        │中午12時許  │村大林路27之6號 │    │          │
├────┼──────┼────────┼──┼─────┤
│李宋有全│97年1 月11日│屏東縣萬巒鄉五溝│4票 │2,000元   │
│        │下午5 時許  │村西盛路4之1號  │    │          │
├────┼──────┼────────┼──┼─────┤
│李旗謙  │97年1 月11日│屏東縣萬巒鄉五溝│5票 │2,500元   │
│        │上午10時許  │村大林路17號    │    │          │
├────┼──────┼────────┼──┼─────┤
│李吉村  │97年1 月11日│屏東縣萬巒鄉五溝│1票 │500元     │
│        │下午5 時許  │村大林路45號    │    │          │
├────┼──────┼────────┼──┼─────┤
│李林進妹│97年1 月11日│屏東縣萬巒鄉五溝│1票 │500元     │
│        │下午5 時許  │村大林路45號    │    │          │
├────┼──────┼────────┼──┼─────┤
│李劉德妹│97年1 月11日│屏東縣萬巒鄉五溝│5票 │2,500元   │
│        │下午5 時許  │村大林路45號    │    │          │
├────┼──────┼────────┼──┼─────┤
│李恭喜  │97年1 月11日│屏東縣萬巒鄉五溝│1票 │包含在李劉│
│        │下午5 時許  │村大林路45號    │    │德妹交出之│
│        │            │                │    │賄款2,500 │
│        │            │                │    │元內      │
├────┼──────┼────────┼──┼─────┤
│李陳菊妹│97年1 月11日│屏東縣萬巒鄉五溝│2票 │1,000元   │
│        │下午3 時許  │村大林路17號    │    │          │
├────┼──────┼────────┼──┼─────┤
│劉治忠  │97年1 月11日│屏東縣萬巒鄉五溝│2票 │1,000元   │
│        │下午5 時許  │村西盛路53號    │    │          │
├────┼──────┼────────┼──┼─────┤
│劉治雄  │97年1 月11日│屏東縣萬巒鄉五溝│4票 │2,000元   │
│        │下午5 時許  │村西盛路53號    │    │          │
└────┴──────┴────────┴──┴─────┘
附表四（李廖金英為癸○買票部分）
┌────┬──────┬────────┬──┬─────┐
│受賄選民│行賄時間    │行賄地點        │票數│扣案金額  │
├────┼──────┼────────┼──┼─────┤
│李林玉金│97年1 月11日│屏東縣萬巒鄉五溝│4票 │2,000元   │
│        │某時        │村德勝路36之3號 │    │          │
├────┼──────┼────────┼──┼─────┤
│李林玉香│97年1 月11日│屏東縣萬巒鄉五溝│3票 │1,500元   │
│        │某時        │村德勝路11號    │    │          │
├────┼──────┼────────┼──┼─────┤
│李盡妹  │97年1 月11日│屏東縣萬巒鄉五溝│1票 │500元     │
│        │上午11時許  │村德勝路13號    │    │          │
├────┼──────┼────────┼──┼─────┤
│李得玉  │97年1 月11日│屏東縣萬巒鄉五溝│8票 │4,000元   │
│        │上午某時    │村德勝路28號    │    │          │
├────┼──────┼────────┼──┼─────┤
│李連華  │97年1 月11日│屏東縣萬巒鄉五溝│3票 │1,500元   │
│        │某時        │村德勝路31之1號 │    │          │
└────┴──────┴────────┴──┴─────┘
附表五（乙○○為癸○買票部分）
┌────┬──────┬────────┬──┬─────┐
│受賄選民│行賄時間    │   行賄地點     │票數│扣案金額  │
├────┼──────┼────────┼──┼─────┤
│李元豐  │97年1 月11日│屏東縣萬巒鄉五溝│6票 │3,000元   │
│        │下午6 時許  │村大林路11號    │    │          │
├────┼──────┼────────┼──┼─────┤
│黃明山  │97年1 月11日│屏東縣萬巒鄉五溝│4票 │2,000元   │
│        │下午5 時許  │村大林路45之4號 │    │          │
└────┴──────┴────────┴──┴─────┘
以上正本證明與原本無異。
如不服本判決，應於收受本判決送達後10日內，向本院提出上訴
書狀（應敘述具體理由並附繕本）轉呈二審法院，其未敘述上訴
理由者，至遲應於上訴期間屆滿後20日內，向本院補提理由書狀
，切勿逕送二審法院。
中    華    民    國    98    年    4     月    21    日
                                      書記官  許倬維
附錄論罪科刑法條全文：
公職人員選舉罷免法第99條
對於有投票權之人，行求期約或交付賄賂或其他不正利益，而約
其不行使投票權或為一定之行使者，處3 年以上10年以下有期徒
刑，得併科新臺幣1 百萬元以上1 千萬元以下罰金。
預備犯前項之罪者，處1 年以下有期徒刑。
預備或用以行求期約或交付之賄賂，不問屬於犯人與否，沒收之
。
犯第1 項或第2 項之罪，於犯罪後6 個月內自首者，減輕或免除
其刑；因而查獲候選人為正犯或共犯者，免除其刑。
犯第1 項或第2 項之罪，在偵查中自白者，減輕其刑；因而查獲
候選人為正犯或共犯者，減輕或免除其刑。


司法院資訊處製作；財團法人民間司法改革基金會備份。
